【裁判字號】    97,上訴,2503
【裁判日期】    970805
【裁判案由】    搶奪
【裁判全文】
臺灣高等法院刑事判決
上  訴  人
即  被  告  丙○○
上列上訴人因搶奪案件，不服臺灣板橋地方法院97年度訴字第11
72號，中華民國97年4月17日第一審判決（起訴案號：臺灣板橋
地方法院檢察署97年度偵字第6700號），提起上訴，本院判決如
下：
    主  文
原判決關於附表編號一、二、三及定執行刑部分均撤銷。
丙○○犯如附表編號一、二、三所示三罪，均累犯，各處有期徒
刑伍月；扣案之白色半罩式安全帽壹頂、K.SWISS 黑色布鞋壹雙
、黑色風衣壹件，均沒收。
其他上訴駁回。
撤銷改判所處之刑與上訴駁回所處之刑，應執行有期徒刑年。
扣案之白色半罩式安全帽壹頂、K.SWISS 黑色布鞋壹雙、黑色風
衣壹件，均沒收。
    事  實
一、丙○○前曾因搶奪案件經臺灣臺北地方法院93年少連易字第
    3 號判決有期徒刑7 月緩刑2 年確定，又因搶奪、違反職役
    職責案件，經國防部北部地方軍事法院94年度信審字第122
    號判決有期徒刑1 年6 月、4 月，應執行有期徒刑1 年8 月
    確定，於民國（下同）96年1 月2 日縮刑期滿執行完畢。
二、詎丙○○猶不知悔改，基於不法所有之意圖，騎乘其所有車
    牌號碼CRH-163 號重型機車，並頭戴白色半罩式安全帽，身
    著黑色風衣，腳穿K.SWISS 黑色布鞋以為掩飾，而為下列搶
    奪他人動產犯行：
  (一)於97年2月4日晚上9時20分許，在臺北縣板橋市○○路○段光
    榮巷30弄13號前，搶奪陳嘉蓁所有之CH牌咖啡色側背包1個
    （內有中國信託銀行信用卡、郵局提款卡、荷蘭銀行信用卡
    、花旗銀行信用卡、大眾銀行信用卡、兆豐銀行信用卡、新
    光人壽提款卡、AIG信用卡、玉山銀行信用卡、玉山銀行金
    融卡、萬泰銀行現金卡各1張）。
  (二)於97年2月9日下午4時20分許，在臺北縣中和市○○路○段31
    2巷3弄口，搶奪甲○○所有之淺咖啡色皮包1個（內有三星
    牌行動電話1支、健保卡、身分證、臺灣銀行提款卡、第一
    銀行提款卡、國泰世華銀行信用卡、上海商業銀行信用卡、
    重機車駕照、重機車行照各1張、臺灣銀行存摺1本、現金約
    新臺幣【下同】2萬元）。
  (三)於97年2月10日凌晨1時15分許，在臺北縣板橋市○○路○段
    130巷2弄14號前，搶奪庚○○所有之LV牌皮包1個（內有現
    金4萬5000元、戒指1只）。
  (四)於97年2月15日凌晨0時50分許，在臺北縣板橋市○○街54
    巷5號（起訴書誤載同街54號）前，搶奪乙○○所有之深咖
    啡色手提包1個（內有乙○○之身分證、玉山銀行信用卡、
    健保卡各1張、亞太紅色行動電話1支、現金500元）。
  (五)於97年2月15日晚上7時15分許，在臺北縣板橋市○○街75巷
    口，搶奪己○○所有之深咖啡色皮包1個（內有己○○之身
    分證、花旗銀行信用卡、遠東銀行信用卡、富邦銀行信用卡
    、兆豐銀行金融卡、健保卡各1張、易利信黑色手機1支）。
  (六)於97年2月16日凌晨1時13分許，在臺北縣板橋市○○街116
    巷8號前，搶奪戊○○所有之米白色格式條文皮包1個（內有
    戊○○之身分證、健保卡、機車行照、中國信託銀行信用卡
    、聯邦銀行信用卡、遠東銀行信用卡、臺新銀行信用卡、合
    作金庫提款卡各1張、機車鑰匙1串、現金1萬元、顏于恩之
    健保卡1張、陳為利之第一銀行信用卡1張等物品）。
三、嗣於97年2月16日下午3時30分許，在臺北縣板橋市○○街1
    號前，經警發現丙○○騎乘上開車牌號碼CRH-163號重型機
    車搭載張富翔（張富翔收受丙○○搶奪所得贓物之犯行，業
    經原審判決確定）返家，惟不及攔查丙○○，經盤查張富翔
    後，張富翔同意搜索，在張富翔身上扣得丙○○所交付之戊○○之身分證及新光三越白金卡各1張、己○○之身分證及
    健保卡各1張、乙○○之身分證及健保卡各1張，旋並於張富
    翔平日使用之車牌號碼M83-365號重型機車置物箱內扣得乙○○之亞太紅色行動電話1支（不含SIM卡）；同年月17日凌
    晨4 時20分許，警方循線前往丙○○位在臺北市○○路423
    巷108 號4 樓住處，經丙○○同意搜索後，在丙○○房間內
    扣得其搶奪所得之1 萬4800元、鑰匙2 串（前述搶奪所得物
    品業經各該被害人領回），丙○○所有供搶奪犯罪所用之白
    色半罩式安全帽1 頂、K.S WISS黑色布鞋1 雙、黑色風衣1
    件及丙○○所有與犯罪無關之行動電話4 支、SIM 卡4 張及
    新臺幣千元偽鈔17張（涉嫌偽造貨幣罪部分，業經檢察官另
    為不起訴處分），丙○○於警詢時自白上揭乙○○、己○○
    、戊○○遭搶奪之犯行，並於有偵查權限公務員發覺其搶奪
    陳嘉蓁、甲○○、庚○○之犯行前，自首犯下陳嘉蓁、甲○○、庚○○遭搶奪之犯行。
四、案經臺北縣政府警察局海山分局報告臺灣板橋地方法院檢察
    署檢察官偵查起訴。
    理  由
一、上開犯罪事實，業據上訴人即被告丙○○於警詢、偵查、原
    審及本院審理中坦承不諱，核與被害人丁○○、甲○○、庚○○、乙○○、己○○、戊○○於警詢時指述之情節相符（
    見偵卷第28-29、34-38、44-50、57-61頁），並有監視錄影
    帶翻拍照片影本、扣押物品目錄表及贓物認領保管單5張在
    卷可稽（見偵卷第32-33、40-43、55-56、69-70、75、80、
    85、90、93-102頁），復有被告所有供其犯罪掩飾所用之白
    色半罩式安全帽1頂、K.SWISS黑色布鞋1雙、黑色風衣1件扣
    案可資佐證，被告自白與事實相符，本案事證明確，被告犯
    行堪以認定。
二、核被告丙○○6次所為，均係犯刑法第325條第1項之搶奪罪
    。被告丙○○上開6次搶奪犯行，時在新刑法廢除連續犯規
    定之後，且無何集合犯或接續犯裁判上一罪之關係，應予分
    論併罰。又被告有如事實欄所載論罪科刑及執行完畢之紀錄
    ，有本院被告前案紀錄表在卷可查，其於受有期徒刑執行完
    畢後，5 年內故意再犯本件有期徒刑以上之6 罪，均為累犯
    ，均應依刑法第47條第1 項規定加重其刑。又刑法第62條前
    段規定：「對於未發覺之罪自首而受裁判者，得減輕其刑。
    」，而所謂「發覺」，固非以有偵查犯罪權之機關或人員確
    知其人犯罪無誤為必要，而於對其發生嫌疑時，即得謂為已
    發覺；但此項對犯人之嫌疑，仍須有確切之根據得為合理之
    可疑者，始足當之，若單純主觀上之懷疑，要不得謂已發生
    嫌疑。（參看最高法院72年臺上字第641 號判例)， 本案警
    方於97年2 月16日15時30分許，在板橋市○○街1 號前經張
    富翔同意搜索，在張富翔身上僅扣得乙○○與己○○之身分
    證、健保卡及戊○○之身分證及信用卡等證物，嗣於同日16
    時20分許，經張富翔同意搜索，在板橋市○○路○ 段102 號
    樓梯間車號M83-365 號機車車箱內，復扣得乙○○所有之紅
    色手機一支，此外於同日16時45分許及翌日（17日）7 時40
    分許，在板橋市○○路○ 段102 號5 樓張富翔住處，均未搜
    得任何有關附表編號一、二、三被害人陳嘉蓁、甲○○、庚○○遭搶奪案件之相關贓証物，又警方於翌日（17日）4時
    20分許經被告同意搜索臺北市○○路423巷108號4樓被告租
    屋處，除扣得搶奪所得之現金1萬4800元、鑰匙2串、被告所
    有供搶奪犯罪所用之白色半罩式安全帽1頂、K.SWISS黑色布
    鞋1雙、黑色風衣1件及被告所有與犯罪無關之行動電話4支
    、SIM卡4張及新臺幣千元偽鈔17張外，亦無扣得其他相關贓
    証物足使警方可資合理懷疑被告涉犯附表編號一、二、三陳
    嘉蓁、甲○○、庚○○遭搶奪案件，此有臺北縣政府海山分
    局搜索扣押筆錄、臺北縣政府海山分局扣押物品目錄表各5
    份、搜索扣押現場照片12張在卷可稽（見偵卷第67-70、73-
    75、78-80、83-85、88-90、93-98頁）。是被告於97年2月
    17日警詢時，自行供出犯下陳嘉蓁、甲○○、庚○○三人遭
    搶奪之案件，該三罪合乎自首之規定，依刑法第62條前段規
    定，減輕其刑。被告就附表編號一、二、三部分之犯行有上
    開刑之加重、減輕事由，依刑法第71條第1項規定先加後減
    之。
三、就被告所犯附表編號一、二、三之犯行，原審對被告論罪科
    刑，固非無見，惟被告該三次搶奪犯行係自首，原審漏未審
    酌，容有未洽。被告提起上訴，以其該三次犯行係自首犯罪
    ，指摘原審量刑過重，非無理由，應由本院將原判決關於被
    告所犯附表編號一、二、三之罪及定其執行刑部分撤銷改判
    。審酌被告年輕力壯，四肢健全，不思正途賺取生活報酬，
    竟當街以飛車搶奪婦女財物，所為已嚴重破壞社會治安，並
    造成社會大眾生活恐慌，及被告之品行、犯罪動機、目的、
    手段、所生危害、犯罪後態度等一切情狀，各量處如主文第
    二段所示之刑，扣案之白色半罩式安全帽1 頂、K.SWISS 黑
    色布鞋1 雙、黑色風衣1 件，為被告所有，供搶奪犯罪所用
    之物，依刑法第38條第1 項第2 款規定宣告沒收。至於扣案
    之行動電話4 支、SIM 卡4 張及新臺幣千元偽鈔17張，雖係
    被告所有，惟均與其本件犯罪無涉，自不得宣告沒收。
四、就附表編號四、五、六犯行：原審認被告罪證明確，審酌被
    告之品行、犯罪動機、目的、手段、所生危害、犯罪後態度
    等一切情狀，適用刑法第325條第1項、第47條第1項、第38
    條第1 項第2 款，各判處被告有期徒刑10月，經核並無不合
    。被告提起上訴，就附表編號四、五、六之犯行，未指摘原
    判決有何不當。被告此部分之上訴，核無理由，應予駁回。
五、上訴駁回部分與撤銷改判部分所處之刑，應執行有期徒刑3
    年，並重為前述沒收之諭知。
據上論斷，應依刑事訴訟法第369條第1項前段、第364條、第299
條第1項前段、第368條，刑法第325條第1項、第47條第1項、第6
2條前段、第51條第5款、第38條第1項第2款，判決如主文。
本案經檢察官劉斐玲到庭執行職務。
中    華    民    國    97    年    8     月    5     日
                  刑事第十一庭審判長法  官  張連財
                                    法  官  洪光燦
                                    法  官  林明俊
以上正本證明與原本無異。
如不服本判決，應於收受送達後10日內向本院提出上訴書狀，其
未敘述上訴之理由者並得於提起上訴後10日內向本院補提理由書
（均須按他造當事人之人數附繕本）。
                                    書記官  蕭詩穎
中    華    民    國    97    年    8     月    6     日
附錄本案論罪科刑法條全文：
中華民國刑法第325條第1項
意圖為自己或第三人不法之所有，而搶奪他人之動產者，處6月
以上5年以下有期徒刑。
附表：
┌──┬────────┬───────────────────────┐
│編號│犯罪事實內容    │  主                                      文  │
├──┼────────┼───────────────────────┤
│ 一 │事實欄一(一)所示  │丙○○意圖為自己不法之所有，而搶奪他人之動產，│
│    │                │累犯，處有期徒伍月；扣案之白色半罩式安全帽壹頂│
│    │                │、K.SWISS 黑色布鞋壹雙、黑色風衣壹件，均沒收。│
├──┼────────┼───────────────────────┤
│ 二 │事實欄一(二)所示  │丙○○意圖為自己不法之所有，而搶奪他人之動產，│
│    │                │累犯，處有期徒伍月。                          │
├──┼────────┼───────────────────────┤
│ 三 │事實欄一(三)所示  │丙○○意圖為自己不法之所有，而搶奪他人之動產，│
│    │                │累犯，處有期徒伍月。                          │
├──┼────────┼───────────────────────┤
│ 四 │事實欄一(四)所示  │丙○○意圖為自己不法之所有，而搶奪他人之動產，│
│    │                │累犯，處有期徒拾月。                          │
├──┼────────┼───────────────────────┤
│ 五 │事實欄一(五)所示  │丙○○意圖為自己不法之所有，而搶奪他人之動產，│
│    │                │累犯，處有期徒拾月。                          │
├──┼────────┼───────────────────────┤
│ 六 │事實欄一(六)所示  │丙○○意圖為自己不法之所有，而搶奪他人之動產，│
│    │                │累犯，處有期徒拾月。                          │
└──┴────────┴───────────────────────┘


司法院資訊處製作；財團法人民間司法改革基金會備份。
